臺灣臺北地方法院交通事件裁定　　　　　　　　　　九十一年度交聲字第二九三號
　　異　議　人
　　即受處分人　甲○○
右列受處分人因違反道路交通管理處罰條例事件，對於臺北市交通事件裁決所中華民
國九十一年二月二十七日所為之處分（原處分案號：北市裁三字第駕裁二二–ＣＲ0
000000號），聲明異議，本院裁定如左：
    主      文
異議駁回。
    理      由
一、按汽車駕駛人，爭道行駛有不依規定駛入來車道者，處新臺幣（下同）六百元以
    上一千八百元以下罰鍰；而汽車駕駛人，違反道路交通管理處罰條例第四十五條
    規定者，除應依該條款處罰鍰外，並予記違規點數一點，道路交通管理處罰條例
    第四十五條第一款、第六十三條第一項第一款分別定有明文。而逕行舉發違反道
    路交通管理事件，經汽車所有人依通知單之應到案日期前到案，並告知違規駕駛
    人姓名、身分證統一編號及住址者，處罰機關即應另行通知違規駕駛人到案依法
    處理；逾應到案日期，處罰機關應依道路交通管理處罰條例第八十五條第三項「
    本條例關於車輛駕駛人之處罰，如應歸責於車輛所有人者，處罰車輛所有人」之
    規定處罰該汽車所有人，違反道路交通管理事件統一裁罰標準及處理細則第二十
    四條亦有明定。
二、本件受處分人即異議人甲○○所有之車牌號碼ＡＵＡ–二四二號重機車，於民國
    九十年十二月二十四日七時四十五分許，在臺北縣永和市○○路經台北縣警察局
    永和分局逕行舉發「不依規定駛入來車道」違規案，經臺北縣警察局永和分局警
    員曾文雅以當場拍照之方式採證，並以受處分人所有之重機車有違反道路交通管
    理處罰條例第四十五條第一項第三款規定之事實掣單舉發，經將舉發單送達於受
    處分人後，受處分人於舉發通知單上所載應到案日期前提出申訴，經原舉發單位
    調查結果，仍認受處分人所有之上述重機車有前開違規行為，原處分機關乃依道
    路交通管理處罰條例第四十五條第一項第三款、第六十三條第一項第一款之規定
    於九十一年三月六日裁處受處分人罰鍰九百元，並記違規點數一點。
三、經查受處分人雖坦認其所有之車牌號碼ＡＵＡ–二四二號重機車於右揭時地有上
    述之違規事實，但辯稱：以照片顯示，伊機車右側車輛排列成行，顯見當時福和
    路交通擁塞，又該照片並無顯示伊於福和路何處駛入來車道，且福和路在中正路
    與竹林路間遠東銀行旁有一巷道（國光街四十九巷），該巷道係經大新街連接中
    正路，伊每日上班，由中山路經中正路左轉大新街後，由國光街四十九巷左轉接
    福和路上福和橋，該國光街四十九巷出口與對面永安街與福和路成十字路口，設
    有紅綠燈惟無作用，地面畫有禁止暫停之黃色網狀格，於上班尖峰時段，當福和
    路交通擁塞時，汽車排列停於其上，無法保持路口淨空，供國光街四十九項或與
    安街車輛出入，因此機車欲由國光街左轉福和路，勢必行使來車道，於尋得右側
    車輛空隙後插入，靠右邊外側車道行使，否則不知如何行車，有違公平原則等云
    云。惟查，受處分人並不否認其機車行駛於來車道之事實，有其聲明異議狀在卷
    可稽，且受處分人所有之車牌號碼ＡＵＡ–二四二號重機車於右揭時間有跨越雙
    黃線駛入對向來車道之事實，有原採證照片附卷可稽，灼然甚明，是受處分人上
    開所辯各節，無非卸責之詞，顯無可採。本件事證明確，受處分人所有上開車牌
    號碼之重機車有不依規定駛入來車道之違規事實洵堪認定。從而原處分機關依違
    反道路交通管理處罰條例第四十五條第三款、第六十三條第一項第一款之規定從
    輕裁處受處分人罰鍰九百元，並記違規點數一點，核無不當。本件聲明異議為無
    理由，應予駁回。
四、據上論斷，應依道路交通案件處理辦法第十九條，裁定如主文。
中      華      民      國    九十一    年     九     月  三十      日
                                    臺灣臺北地方法院交通法庭
                                        法  官  曾  正  龍
右正本證明與原本無異。
如不服本裁定，應於送達後五日內，向本院提出抗告狀。
                                        書記官  彭  自  青
中      華      民      國    九十一    年     九     月  三十      日
